臺灣高等法院刑事判決　　　　　　　　96年度上易字第2025號
上　訴　人　臺灣臺北地方法院檢察署檢察官
被　　　告　乙○○
上列上訴人因被告竊盜案件，不服臺灣臺北地方法院96年度易字
第560號，中華民國96年6月27日第一審判決（起訴案號：臺灣臺
北地方法院檢察署95年度偵字第23488號），提起上訴，本院判
決如下：
    主  文
原判決撤銷。
乙○○竊盜，累犯，處拘役伍拾日，減為拘役貳拾伍日，如易科
罰金，以新臺幣壹仟元折算壹日。
    事  實
本院認定之犯罪事實與原審判決書（如附件）事實欄之記載相同
，茲引用之。
    理  由
一、引用原判決書（如附件）理由欄所記載之證據。
二、核被告乙○○所為，係犯刑法第三百二十條第一項之竊盜罪
    。茲查，被告前因竊盜案件，經原審於九十五年六月二十九
    日以九十五年度簡上字第九四號判處有期徒刑六月，於九十
    五年八月四日入監執行，於九十五年十月五日執行完畢出監
    ，有臺灣高等法院被告全國前案記錄表可按，其於有期徒刑
    執行完畢後五年內故意再犯本案有期徒刑以上之罪，為累犯
    ，應依刑法第四十七條第一項加重其刑。
三、原審予以論科，固非無見；惟查被告犯罪在九十六年四月二
    十四日以前，合於中華民國九十六年罪犯減刑條例第二條第
    一項第三款之規定，原審未及適用，尚有未合。檢察官提起
    上訴，指摘及此，為有理由，應予撤銷改判。爰審酌被告前
    有多次竊盜犯行，素行不佳，甫因案執行完畢出監，竟不知
    悛悔，仍再犯本件竊盜犯行，惟斟酌其生活狀況、智識程度
    ，犯罪動機、目的、手段尚稱單純，及於犯罪後坦承犯行，
    態度尚稱良好，所竊財物並已由告訴人甲○○領回，犯罪所
    生損害非鉅等一切情狀，量處拘役五十日。又被告犯罪在九
    十六年四月二十四日以前，合於中華民國九十六年罪犯減刑
    條例第二條第一項第三款之規定，依法減其刑期二分之一為
    拘役二十五日，並諭知易科罰金之折算標準。
四、被告經合法傳喚，無正當理由不到庭，不待其陳述逕行判決
    。
據上論斷，應依刑事訴訟法第369條第1項前段、第373條、第371
條、第364條、第299條第1項前段，刑法第320條第1項、第47條
第1項、第41條第1項前段、中華民國96年罪犯減刑條例第2條第1
項第3款、第7條第1項、第2項、第9條、刑法施行法第1條之1，
判決如主文。
本案經檢察官吳國南到庭執行職務。
中　　華　　民　　國　　96　　年　　11 　月　　8　　日
 　　　　　　　　 刑事第十六庭審判長法　官　葉騰瑞
             　　　                 法　官　莊明彰
                   　　　           法　官　吳鴻章
以上正本證明與原本無異。
不得上訴。
                                    書記官　魏淑娟
中　　華　　民　　國　　96　　年　　11　　月　　8 　　日
附錄：本案論罪科刑法條全文
中華民國刑法第320條
（普通竊盜罪、竊佔罪）
意圖為自己或第三人不法之所有，而竊取他人之動產者，為竊盜
罪，處 5 年以下有期徒刑、拘役或 5 百元以下罰金。
意圖為自己或第三人不法之利益，而竊佔他人之不動產者，依前
項之規定處斷。
前二項之未遂犯罰之。
附件:
臺灣臺北地方法院刑事判決　　　　　　　 96年度易字第560號
公　訴　人　臺灣臺北地方法院檢察署檢察官
被　　　告　乙○○　男　41歲（民國○○年○月○○日生）
　　　　　　　　　　身分證統一編號：Ｚ000000000號
　　　　　　　　　　住高雄縣鳳山市○○街201號6樓
　　　　　　　　　　（現另案在臺北監獄士林分監執行中）
上列被告因竊盜案件，經檢察官提起公訴（九十五年度偵字第二
三四八八號），嗣於本院準備程序進行中，被告就被訴事實為有
罪之陳述，經本院合議庭裁定由受命法官獨任進行簡式審判程序
，本院判決如下：
    主  文
乙○○竊盜，累犯，處拘役伍拾日，如易科罰金，以新臺幣壹仟
元折算壹日。
    事  實
一、乙○○前因竊盜案件，經本院於民國九十五年六月二十九日
    以九十五年度簡上字第九四號判處有期徒刑六月，於九十五
    年八月四日入監執行，於九十五年十月五日執行完畢出監，
    竟不知悛悔，於九十五年十月十二日中午一時五分許，與不
    知情之友人陳權照同往臺北市萬華區○○○路○段七四號「
    大碩通訊行」時，竟意圖為自己不法所有，向該店店員甲○
    ○佯稱欲申辦行動電話，趁甲○○疏未注意之際，徒手竊取
    置於展示櫃上韓國製造之ＤＦＡＳＨＩＯＮ—Ｓ66之行動電
    話一支，得手後放入口袋內旋即離開大碩通訊行，再將該行
    動電話置於鄰房即臺北市萬華區○○○路○段七四號四樓鄭
    明岳所有之信箱上。嗣因陳權照於九十五年十月十七日撥打
    電話至「大碩通訊行」詢問可否申辦門號，經店員察覺可能
    有益，故邀其到店辦理並同時通知員警到場，再由員警詢問
    鄰人鄭明岳取出上開行動電話後，而查知上情。
二、案經甲○○訴由臺北市政府警察局萬華分局報請臺灣臺北地
    方法院檢察署檢察官偵查起訴。
    理  由
一、上揭犯罪事實，業據被告乙○○於本院審理中坦承不諱（見
    本院九十六年六月十一日審理筆錄），核與告訴人即證人甲
    ○○於警詢中指述情節相符，並經證人陳權照、鄭明岳於警
    詢及偵查中證述綦詳，且有臺北市政府警察局萬華分局康定
    路派出所查訪紀錄表、贓物認領保管單、上開行動電話照片
    及使用手冊各一紙及現場監視錄影器翻拍照片十張存卷可稽
    ，足徵被告於本院審理中任意性之自白應與事實相符，堪予
    採信。綜上所述，本件事證明確，被告犯行洵堪認定，應予
    依法論科。
二、核被告乙○○所為，係犯刑法第三百二十條第一項之竊盜罪
    。茲查，被告前因竊盜案件，經本院於九十五年六月二十九
    日以九十五年度簡上字第九四號判處有期徒刑六月，於九十
    五年八月四日入監執行，於九十五年十月五日執行完畢出監
    ，有臺灣高等法院被告全國前案記錄表可按，其於有期徒刑
    執行完畢後五年內故意再犯本案有期徒刑以上之罪，為累犯
    ，應依刑法第四十七條第一項加重其刑。爰審酌被告前有多
    次竊盜犯行，素行不佳，甫因案執行完畢出監，竟不知悛悔
    ，仍再犯本件竊盜犯行，惟斟酌其生活狀況、智識程度，犯
    罪動機、目的、手段尚稱單純，及於犯罪後坦承犯行，態度
    尚稱良好，所竊財物並已由告訴人甲○○領回，犯罪所生損
    害非鉅等一切情狀，量處如主文所示之刑，並諭知易科罰金
    折算標準，以資懲儆。
據上論斷，應依刑事訴訟法第二百七十三條之一第一項、第二百
九十九條第一項前段，刑法第三百二十條第一項、第四十七條第
一項、第四十一條第一項前段，刑法施行法第一條之一，判決如
主文。
本案經檢察官孫小萍到庭執行職務。
中　　華　　民　　國     　96   　年　　6　　月　  27 日
                  刑事第十三庭  法  官 郭顏毓
上正本證明與原本無異
如不服本判決，應於判決送達後十日內向本院提出上訴狀（應抄
附繕本）。告訴人或被害人如對於本判決不服者，應具備理由請
求檢察官上訴，其上訴期間之計算係以檢察官收受判決正本之日
期為準。
                                書記官  潘文賢
中　　華　　民　　國　　96　　年　　7 　　月　　3 　　日
